臺灣臺北地方法院刑事判決
109年度訴字第1057號
公  訴  人  臺灣臺北地方檢察署檢察官
被      告  吳文宏


            徐崇義



上列被告等因傷害案件，經檢察官提起公訴 （109年度偵緝字第
635號、109年度調偵字第1118號），本院判決如下：
    主  文
本件公訴不受理。
    理  由
一、公訴意旨詳如附件起訴書所載。
二、按：
　㈠被告死亡者，應諭知不受理之判決，並得不經言詞辯論為之
    ，刑事訴訟法第303條第5款定有明文。
　㈡告訴乃論之罪，告訴人於第一審辯論終結前得撤回其告訴，
    又告訴經撤回者，應諭知不受理之判決，而不受理之判決，
    得不經言詞辯論為之，為刑事訴訟法第238條第1項、第303
    條第3款之規定。　
　㈢上開不受理判決，按刑事訴訟法第307條，得不經言詞辯論為
    之。　
三、查：
　㈠被告吳文宏已於民國110年8月17日死亡，有戶役政查詢資料
    一紙在卷可稽。
　㈡被告徐崇義所涉傷害案件，起訴書認係犯刑法第277條第1項
    之罪，依同法第287條前段規定，須告訴乃論。茲據告訴人
    黃文慶、黃凱翎具狀撤回告訴，此有「刑事撤回告訴」狀在
    卷足稽。
　㈢依上開說明，爰不經言詞辯論，逕為諭知不受理之判決。
據上論斷，應依刑事訴訟法第303條第3款、第5款、第307條，判
決如主文。
中　　華　　民　　國　　110 　年　　9 　　月　　23　　日
                  刑事第十四庭  審判長法  官  余銘軒
                                      法  官  陳翌欣
                                      法  官  姚念慈
上正本證明與原本無異。 
如不服本判決應於收受送達後20日內向本院提出上訴書狀，並應
敘述具體理由；其未敘述上訴理由者，應於上訴期間屆滿後20日
內向本院補提理由書(均須按他造當事人之人數附繕本)「切勿逕
送上級法院」。告訴人或被害人如對於本判決不服者，應具備理
由請求檢察官上訴，其上訴期間之計算係以檢察官收受判決正本
之日期為準。因疫情而遲誤不變期間，得向法院聲請回復原狀。
 
                                      書記官  潘美靜
中　　華　　民　　國　　110 　年　　9 　　月　　24　　日
附件：　　　　　　　　　　　　　　　　
臺灣臺北地方檢察署檢察官起訴書
                                    109年度偵緝字第635號
                                          調偵字第1118號
　　被　　　告　徐崇義　男　44歲（民國00年00月00日生）
　　　　　　　　　　　　住新北市○○區○○路000○0號2樓
　　　　　　　　　　　　居彰化縣○○市○○路000號
　　　　　　　　　　　　國民身分證統一編號：Z000000000號
                吳文宏　男　41歲（民國00年0月00日生）
　　　　　　　　　　　　住新北市○○區○○路000○0號10樓
　　　　　　　　　　　　居臺北市○○區○○路0段000巷00弄0號3樓
　　　　　　　　　　　　國民身分證統一編號：Z000000000號
上列被告等因傷害案件，已經偵查終結，認應提起公訴，茲將犯
罪事實及證據並所犯法條分敘如下：
　　　　犯罪事實
一、徐崇義與吳文宏於民國108年7月22日3時55分許，在臺北市
    萬華區西園路2段320巷與興義街交岔路口旁之石桌椅休息處
    ，酒後與共同飲酒之黃文慶起口角爭執，竟基於傷害之犯意
    聯絡，徐崇義、吳文宏均徒手揮打黃文慶頭部及身體，於黃
    文慶遭毆打在地後，2人接續以腳踢踹黃文慶頭部，致黃文
    慶受有頭部外傷、臉部多處擦傷、右側顱內出血、顏面骨及
    右眼眶骨骨折、四肢挫傷等傷害。嗣路人陳建濱報警處理，
    始悉上情。
二、案經黃文慶及其配偶黃凱翎訴由臺北市政府警察局萬華分局
    報告偵辦。
　　　　證據並所犯法條
一、證據清單及待證事實：
編號 證據名稱 待證事實 1 被告徐崇義於偵訊中之辯詞。 訊據被告徐崇義矢口否認有何上開犯行，辯稱：伊只有推倒告訴人黃文慶，手上都沒有拿東西，伊當時喝多了，不記得有沒有踢告訴人等語。 2 被告吳文宏於偵訊中之辯詞。 訊據被告吳文宏矢口否認有何上開犯行，辯稱：伊沒有打告訴人，伊被證人吳智祥推倒在地，後來伊只有在一旁看被告徐崇義跟告訴人打架等語。 3 被告吳文宏於警詢之供述及於偵訊中以證人身分具結之證言。 被告徐崇義傷害告訴人之事實。 4 證人陳建濱於警詢及偵訊中具結之證詞。 被告徐崇義及吳文宏以犯罪事實欄所載之方式傷害告訴人之事實。 5 國立臺灣大學醫學院附設醫院108年7月23日診字第1080745444號診斷證明書1紙。 證明告訴人受有犯罪事實欄所載傷害之事實。 6 臺北市萬華分局西園派出所110報案紀錄單1紙、現場監視器錄影光碟1片及錄影畫面翻拍照片共4張。 證人陳建濱確實於108年7月22日3時50分許行經案發現場並撥打110報案之事實。且證人陳建濱所證述之被告2人身型、衣著均與監視器畫面相符，是其證言應屬實在。 
二、核被告徐崇義、吳文宏所為，均係犯刑法第277條第1項之傷
    害罪嫌。又被告2人就上開犯行，有犯意聯絡，行為分擔，
    請論以共同正犯。
三、依刑事訴訟法第251條第1項提起公訴。
　  此　致
臺灣臺北地方法院
中　　華　　民　　國　 109　　年　  5  　月　　27 　　日
　　　　　　　　　　　　　　　檢　察　官   黃怡華
本件正本證明與原本無異 
中　　華　　民　　國　　109 　年　　6 　　月　　24　 日 
　　　　　　    　　　　　　  書  記  官   鍾宜學
附錄本案所犯法條全文
中華民國刑法第277條
傷害人之身體或健康者，處 5 年以下有期徒刑、拘役或 50 萬
元以下罰金。
犯前項之罪，因而致人於死者，處無期徒刑或 7 年以上有期徒
刑；致重傷者，處 3 年以上 10 年以下有期徒刑。